<?xml version='1.0' encoding='utf-8'?>
<verb default="dípholaraigh" disambig="">
  <verbalNoun default="dípholarú" />
  <verbalAdjective default="dípholaraithe" />
  <tenseForm default="dípholaraigh" tense="Past" dependency="Indep" person="Base" />
  <tenseForm default="dípholaraíomar" tense="Past" dependency="Indep" person="Pl1" />
  <tenseForm default="dípholaraíodar" tense="Past" dependency="Indep" person="Pl3" />
  <tenseForm default="dípholaraíodh" tense="Past" dependency="Indep" person="Auto" />
  <tenseForm default="dípholaraigh" tense="Past" dependency="Dep" person="Base" />
  <tenseForm default="dípholaraíomar" tense="Past" dependency="Dep" person="Pl1" />
  <tenseForm default="dípholaraíodar" tense="Past" dependency="Dep" person="Pl3" />
  <tenseForm default="dípholaraíodh" tense="Past" dependency="Dep" person="Auto" />
  <tenseForm default="dípholaraíodh" tense="PastCont" dependency="Indep" person="Base" />
  <tenseForm default="dípholaraínn" tense="PastCont" dependency="Indep" person="Sg1" />
  <tenseForm default="dípholaraíteá" tense="PastCont" dependency="Indep" person="Sg2" />
  <tenseForm default="dípholaraímis" tense="PastCont" dependency="Indep" person="Pl1" />
  <tenseForm default="dípholaraídís" tense="PastCont" dependency="Indep" person="Pl3" />
  <tenseForm default="dípholaraítí" tense="PastCont" dependency="Indep" person="Auto" />
  <tenseForm default="dípholaraíodh" tense="PastCont" dependency="Dep" person="Base" />
  <tenseForm default="dípholaraínn" tense="PastCont" dependency="Dep" person="Sg1" />
  <tenseForm default="dípholaraíteá" tense="PastCont" dependency="Dep" person="Sg2" />
  <tenseForm default="dípholaraímis" tense="PastCont" dependency="Dep" person="Pl1" />
  <tenseForm default="dípholaraídís" tense="PastCont" dependency="Dep" person="Pl3" />
  <tenseForm default="dípholaraítí" tense="PastCont" dependency="Dep" person="Auto" />
  <tenseForm default="dípholaraíonn" tense="PresCont" dependency="Indep" person="Base" />
  <tenseForm default="dípholaraím" tense="PresCont" dependency="Indep" person="Sg1" />
  <tenseForm default="dípholaraímid" tense="PresCont" dependency="Indep" person="Pl1" />
  <tenseForm default="dípholaraítear" tense="PresCont" dependency="Indep" person="Auto" />
  <tenseForm default="dípholaraíonn" tense="PresCont" dependency="Dep" person="Base" />
  <tenseForm default="dípholaraím" tense="PresCont" dependency="Dep" person="Sg1" />
  <tenseForm default="dípholaraímid" tense="PresCont" dependency="Dep" person="Pl1" />
  <tenseForm default="dípholaraítear" tense="PresCont" dependency="Dep" person="Auto" />
  <tenseForm default="dípholaróidh" tense="Fut" dependency="Indep" person="Base" />
  <tenseForm default="dípholaróimid" tense="Fut" dependency="Indep" person="Pl1" />
  <tenseForm default="dípholarófar" tense="Fut" dependency="Indep" person="Auto" />
  <tenseForm default="dípholaróidh" tense="Fut" dependency="Dep" person="Base" />
  <tenseForm default="dípholaróimid" tense="Fut" dependency="Dep" person="Pl1" />
  <tenseForm default="dípholarófar" tense="Fut" dependency="Dep" person="Auto" />
  <tenseForm default="dípholaródh" tense="Cond" dependency="Indep" person="Base" />
  <tenseForm default="dípholaróinn" tense="Cond" dependency="Indep" person="Sg1" />
  <tenseForm default="dípholarófá" tense="Cond" dependency="Indep" person="Sg2" />
  <tenseForm default="dípholaróimis" tense="Cond" dependency="Indep" person="Pl1" />
  <tenseForm default="dípholaróidís" tense="Cond" dependency="Indep" person="Pl3" />
  <tenseForm default="dípholarófaí" tense="Cond" dependency="Indep" person="Auto" />
  <tenseForm default="dípholaródh" tense="Cond" dependency="Dep" person="Base" />
  <tenseForm default="dípholaróinn" tense="Cond" dependency="Dep" person="Sg1" />
  <tenseForm default="dípholarófá" tense="Cond" dependency="Dep" person="Sg2" />
  <tenseForm default="dípholaróimis" tense="Cond" dependency="Dep" person="Pl1" />
  <tenseForm default="dípholaróidís" tense="Cond" dependency="Dep" person="Pl3" />
  <tenseForm default="dípholarófaí" tense="Cond" dependency="Dep" person="Auto" />
  <moodForm default="dípholaraíodh" mood="Imper" person="Base" />
  <moodForm default="dípholaraím" mood="Imper" person="Sg1" />
  <moodForm default="dípholaraigh" mood="Imper" person="Sg2" />
  <moodForm default="dípholaraímis" mood="Imper" person="Pl1" />
  <moodForm default="dípholaraígí" mood="Imper" person="Pl2" />
  <moodForm default="dípholaraídís" mood="Imper" person="Pl3" />
  <moodForm default="dípholaraítear" mood="Imper" person="Auto" />
  <moodForm default="dípholaraí" mood="Subj" person="Base" />
  <moodForm default="dípholaraímid" mood="Subj" person="Pl1" />
  <moodForm default="dípholaraítear" mood="Subj" person="Auto" />
</verb>
